【裁判字號】    97,上訴,1005
【裁判日期】    970617
【裁判案由】    毒品危害防制條例
【裁判全文】
臺灣高等法院臺中分院刑事判決        97年度上訴字第1005號
上  訴  人  臺灣臺中地方法院檢察署檢察官
被      告  乙○○
上列上訴人因被告違反毒品危害防制條例案件，不服臺灣臺中地
方法院97年度訴字第773號中華民國97年3月13日第一審判決（起
訴案號：臺灣臺中地方法院檢察署97年度毒偵字第439號），提
起上訴，本院判決如下：
    主  文
原判決撤銷。
乙○○施用第一級毒品，累犯，處有期徒刑拾月。
扣案第一級毒品海洛因壹包（驗餘淨重：零點零零陸伍公克），
沒收並銷燬之。
    事  實
一、乙○○曾因施用毒品案件，經觀察勒戒後，認無繼續施用毒
    品之傾向，於民國92年8月25日執行完畢釋放，並由檢察官
    以92年度毒偵字第1007號為不起訴處分確定。又於94年間，
    再因施用毒品案件，經原審判刑定應執行有期徒刑10月確定
    ，甫於95年7月29日執行完畢。猶不知悔改，於前開觀察勒
    戒執行完畢釋放後5年內，復基於施用第一級毒品之犯意，
    於97年1月7日下午4時許，在其位於臺中縣霧峰鄉○○○路
    28 號之3之住處內，以注射方式，施用第一級毒品海洛因1
    次。嗣為警於97年1月9日上午6時50分許，至上址執行搜索
    後查獲，並扣得第一級毒品海洛因1包（驗餘淨重：零點零
    零陸伍公克）。
二、案經臺中縣警察局烏日分局報請臺灣臺中地方法院檢察署檢
    察官偵查起訴。
    理  由
一、上揭犯罪事實，業經被告乙○○自白不諱，且上開經警查扣
    之粉末1包，送檢驗結果確屬海洛因（驗餘淨重：零點零零
    陸伍公克）等情，有行政院衛生署草屯療養院鑑定書附卷可
    證，復有被告採尿送中山醫學大學附設醫院之尿液檢驗報告
    及刑案資料查註紀錄表附卷可稽。被告之犯行，堪以認定。
二、核被告所為，係違反毒品危害防制條例第10條第1項之施用
    第一級毒品罪。被告於受有期徒刑之執行完畢後，5年內故
    意再犯本件有期徒刑以上之罪，為累犯，有刑案資料查註紀
    錄表在卷可憑。依刑法第47條第1項之規定，加重其刑。原
    審認被告罪證明確，予以論罪科刑，固非無見，惟查，原審
    未明確認定上開經警查扣之粉末1包確屬海洛因及其淨重之
    鑑定報告之依據，且被告上開前科已因施用第一級毒品海洛
    因，經判刑量處有期徒刑八月，猶未改其施用毒品之惡習，
    再度施用毒品，本件仍判處有期徒刑八月，均尚有未洽。公
    訴人上訴意旨指摘原判決量刑過輕，為有理由，原判決既有
    可議，即無可維持，自應由本院加以撤銷改判。爰審酌被告
    前即因施用毒品案件送觀察勒戒，猶不自制，仍未改其施用
    毒品之惡習，再度施用毒品，所查扣毒品之數量不多，及坦
    認犯行之犯後態度尚稱良好等一切情狀，量處如主文第二項
    所示之刑。扣案第1級毒品海洛因1包（驗餘淨重：零點零零
    陸伍公克），依毒品危害防制條例第18條第1項前段，沒收
    並銷燬之。
據上論結，應依刑事訴訟法第369條第1項前段、第364條、第299
條第1項前段，毒品危害防制條例第10條第1項、第18條第1項前
段，刑法第11條、第47條第1項，判決如主文。
本案經檢察官甲○○到庭執行職務。
中    華    民    國    97    年    6     月    17    日
            刑事第二庭  審判長法  官  李  璋  鵬
                              法  官  胡  忠  文
                              法  官  蕭  錦  鍾
上列正本證明與原本無異。
如不服本判決應於收受本判決後10日內向本院提出上訴書狀，其
未敘述上訴理由者，並得於提起上訴後10日內向本院補提理由書
狀（均須按他造當事人之人數附繕本）「切勿逕送上級法院」。
                              書記官  蕭  訓  慧
中    華    民    國    97    年    6     月    17    日
附錄論罪科刑法條
毒品危害防制條例第10條第1項：
施用第一級毒品者，處 6 月以上 5 年以下有期徒刑。


司法院資訊處製作；財團法人民間司法改革基金會備份。
